Inventaris van het archief van de Rijks Middelbare Tuinbouwschool te Lisse, 1890-1990
Nationaal Archief, Den Haag
Rijks Middelbare Tuinbouwschool (RMTS) te Lisse
RMTS Lisse
oudste stuk - jongste stuk: 1890-1990
35367
750 inventarisnummers; 10,00 meter
Normale geschreven, getypte en gedrukte documenten, geen bijzondere handschriften. Het archief bevat een aantal foto's.
Nationaal Archief, Den Haag
Rijks Middelbare Tuinbouwschool te Lisse 1911-199?
De Rijks Middelbare Tuinbouwschool, opgericht in 1911 te Lisse, richtte zich vooral op het onderwijzen van het kweken van bloembollen. Het archief van de Rijks Middelbare Tuinbouwschool te Lisse bevat onder ander vele praktijkverslagen, verslagen van de Commissie voor het Wetenschappelijk Onderzoek van het Centraal Bloembollencomité, lesprogramma's, begrotingen, en een aantal cursussen zoals "Marktkunde en Leidinggeven" en "Veredeling Siergewassen".
Archiefvorming
Geschiedenis van het archiefbeheer
De verwerving van het archief
Het archief is krachtens bepalingen van de Archiefwet overgebracht.
Aanwijzingen voor de gebruiker
Openbaarheidsbeperkingen
Deels openbaar, deels beperkt openbaar (B). Bescheiden jonger dan dertig jaar zijn niet openbaar, behoudens voor wetenschappelijk onderzoek en voor het verstrekken van eindexamengegevens voor personen op wie de gegevens betrekking hebben. Toestemming van directeur Nationaal Archief.
Materiële beperkingen
Het archief kent geen beperkingen voor het raadplegen van stukken als gevolg van slechte materiële staat
Het archief kent geen materiële beperkingen.
Aanvraaginstructie
Openbare archiefstukken kunnen online worden aangevraagd en gereserveerd. U kunt dit ook via de terminals in de studiezaal van het Nationaal Archief doen. Om te kunnen reserveren dient u de volgende stappen te volgen:
U maakt een profiel aan op www.gahetna.nl, en logt vervolgens in
Via de archiefinventaris (alleen de beschrijvingen met rode nummers) selecteert u het gewenste archiefstuk door op de knop 'Reserveren' te klikken
In het volgende scherm geeft u aan op welke dag u het archiefstuk wilt inzien
Indien u zich bevindt in de studiezaal en een tafelnummer heeft ontvangen kunt u dit nummer vermelden. Als u geen tafelnummer heeft kunt u tafelnummer 777 laten staan
Vervolgens bevestigt u uw reservering door deze te versturen.
Verwant materiaal
Beschikbaarheid van kopieën
Inventarisnummers van dit archief zijn niet in kopievorm beschikbaar
Beschrijving van de series en archiefbestanddelen
- Lijst van praktijk verslagen, 1953-1959.; 1-7
  - 1953, 1
  - 1954, 2
  - 1955, 3
  - 1956, 4
  - 1957, 5
  - 1958, 6
  - 1959, 7
- Verslag van het het werk in de praktijk van D.H. Philippo, 1959.; 8
- Register van aanvraag-programma, 1953-1979.; 9
- Resultaten van het Toelatingsexamen van leerlingen, 1911-1935.; 10
- Inventaris van de leermiddelen in gebruik bij het onderwijs aan de Algemene Tuinbouw cursus te Voorhout, 1951-1958; 11; 2 ex..
- Plaatsen van herkomst van de leerlingen van de Rijks Middelbare Tuinbouwschool te Lisse, 1911-1932 en 1933-1959.; 12
- Register van Toehoorders, Rijksbloembollenschool te Lisse, 1911-1946.; 13
- Cijfer lijst van Toehoorders, 1913-1946.; 14
- Inventaris van de verzamelingen en hulpmiddelen waar de zorg is toevertrouwd aan de directeur Rijks Tuinbouwschool te Lisse, 1933-1958.; 15
- Lijst van gedurende het winter halfjaar 1918, en 1919 door leerlingen en toehoorders bij de Rijks Tuinbouwschool te Lisse van gedane stortingen om t/d lessen van die school te worden toegelaten.; 16
- Cijferlijsten van leerlingen, 1911-1955 RTS te Lisse.; 17-21
  - 1911-1918, 17
  - 1919-1927, 18
  - 1928-1939, 19
  - 1939-1951, 20
  - 1952-1955, 21
- Registers van leerlingen van de Rijksbloembollenschool te Lisse, 1911-1957; 22-24; 3 delen.
  - 1911-1918, 22
  - 1919-1933, 23
  - 1934-1957, 24
- Registers van inschrijving kandidaten van de Rijksbloembollenschool te Lisse, 1921-1958.; 25-28; 4 delen.
  - 1921-1926, 25
  - 1927-1929, 26
  - 1930-1944, 27
  - 1945-1958, 28
- Resultaten van het toelatingsexamen, 1936-1956; 29; 1 deel.
- Notulenboek van de lerarenvergaderingen RMTS te Lisse, 1911-1981.; 30-32; 3 delen.
  - 1911-1946, 30
  - 1947-1965, 31
  - 1966-1981, 32
- Notulenboek van de onderwijzersvergaderingen aan Tuinbouwcursussen in het Bloembollen distrikt, 1911-1948.; 33
- Adressenboek van leerlingen, cursus zomer, 1965-1969.; 34; 1 deel.
- Rapporten van leerlingen, 1965-1987.; 35-36; 2 delen.
  - deel 1 1965-1975, 35
  - deel 2 1976-1987, 36
- Stukken afkomstig van de Commissie van Toezicht op de RMTS te Lisse, 1947-1971.; 37
- Rijksmiddelbaar Tuinbouwschool Lisse Jubileum-schrift, 1911-1961.; 38
- Leerlingenlijst van de Rijksmiddelbaar Tuinbouwschool te Lisse, (gedrukt), 1913-1969.; 39
- Programmaboek cursus. Rijksmiddelbaar Tuinbouwschool te Lisse., 1968/1987; 40
- Jubileum uitgave RMTS Lisse 75 jaar, 41; 4 ex.
- Algemene informatiegids over RMTS te Lisse, 1987/1988; 42
- Studiegids RMTS Lisse., 1986/1987; 43
- Examen regeling klas 3A en klas 3B van de RMTS te Lisse., 44
- Catalogus: Bibliotheek Koninklijke Algemeene Vereniging voor Bloembollencultuur, 1956; 45; 1 deel.
- Catalogus: (1e supplement) Koninklijke Algemeene Vereniging voor Bloemenbollencultuur bij haar Honderdjarig bestaan, 1960; 46; 1 deel.
- Boek: Het Centraal Bureau: een coöperatie krachtveld in de Nederlandse Landbouw 1899-1949, geschreven door Dr. J.H. van Stuyvenberg, onder auspiciën van het Nederlandse Economische Instituut te Rotterdam., 47
- Stencils: Betreffende de begroting voorstel het jaar 1952 door de Commissie voor het Wetenschappelijk Onderzoek, met hieraan toegevoegd een verslag van werkzaamheden over het jaar 1951., 48
- Verslag van de Commissie voor het Wetenschappelijk Onderzoek van het Centraal Bloembollen comité, 1953-1983.; 49-74
  De jaren 1958, 1961, 1962 en 1979 ontbreken.
  - 1953, 49
  - 1954, 50
  - 1955, 51
  - 1956, 52
  - 1957, 53
  - 1959, 54
  - 1960, 55
  - 1963, 56
  - 1964, 57
  - 1965, 58
  - 1966/1967, 59
  - 1967/1968, 60
  - 1968/1969, 61
  - 1969/1970, 62
  - 1970/1971, 63
  - 1972, 64
  - 1973, 65
  - 1974, 66
  - 1975, 67
  - 1976, 68
  - 1977, 69
  - 1978, 70
  - 1980, 71
  - 1981, 72
  - 1982, 73
  - 1983, 74
- Praktijkverslagen 1952, 75-89
  - P. Bakker: Fa. H.M. van Haasten & Zn, 75
  - R.L. Bijvoet: Fa. Konijnenburg & Mark, Overveen., 76
  - J.v.d. Aart:, 77
  - I. Moerenhout:, 78
  - H.C. Segers: Fa. Gebr. Segers, Lisse, 79
  - D. van der Schoot:, 80
  - C.J.M.v.d. Voorn:, 81
  - Elkhuizen: Fa. P. Van Deursen, Sassenheim., 82
  - W. Oostendorp:, 83
  - J.v.d. Wal: Fa. N en J Roozen, Heemstede., 84
  - L. Beeren: N.V. A. Nijssen & Zn, Sanpoort., 85
  - J. Schrama:, 86
  - J. Nieuwenhuis Jr., 87
  - J.A. Faase, R. Moolenaar en P. Segers. (1 schrift), 88
  - N.W. Philippo Jr., F. Roozen en G. Steenvoorden. (1 schrift), 89
- Praktijkverslagen 1953, 90-128
  - D. Balkenende: Gebr. V. Zonneveld & Philippo, Sass., 90
  - L.P. Beeren: A.J. Kol, Haarlem., 91
  - P.J. Bernsen: J. Uitenboogaard & Zn., Oegstgeest., 92
  - P.J. Boskamp: Fa. Boskamp, Katwijk., 93
  - H.P. Duivenvoorden: Fa. J.v.d. Berg-Verdegaal, Noordwijkerhout, 94
  - G.C. de Graaf: N.V. Nelis & Zn., Heemstede., 95
  - P.J. de Jager: Fa. M. Thoolen, Overveen., 96
  - C. Lindhout: Fa. Groeneveld & Lindhout, Noordwijk., 97
  - J.P. Lommerse: Fa. Belle & Teeuwen, Lisse., 98
  - D. Mosselman: Fa. A. Frylink & Zn., Sassenheim., 99
  - L. Onderwater: Fa L. Onderwater & Zn., Lisse., 100
  - A. Ruigrok: Fa. Ruigrok, Noordwijk., 101
  - J.C. Schrama: C. Hoogervorst, Bennebroek., 102
  - G.J.M. Steenvoorden: N.V. Rijnveld & Zn., Hillegom, 103
  - K. de Vroomen: Fa. Gebr. Meskers, Lisse., 104
  - J.H.v.d. Wal: Fa. N. en J. Roozen, Heemstede., 105
  - J. de Weijer: N.V. A. van Bragt & Zn., Beverwijk., 106
  - J. Bouwmeester: Warnaar & Co., Sassenheim., 107
  - K. Brakel: N.V. Bronkenburg, Heemstede., 108
  - P.S. Damen: Fa. P.J. Damen & Zn., Hillegom., 109
  - J. van Duivenbode: N.V. Ver. Bloemb. Cult., Noordwijk., 110
  - A. Frijlink: N.V. A. Frijlink & Zn., Sassenheim., 111
  - R.G. Janssen: N.V. Eggink, Voorschoten., 112
  - A.J. Kampen: N.V. Bartman & Koning, Sassenheim., 113
  - P. v.d. Kolk: Fa. Goemans-Prins, Hillegom., 114
  - P. Kool: N. Zandbergen, Rijnsburg., 115
  - D.C. Koopmans: A. Frijlink & Zn., Sassenheim., 116
  - W.P.A. Kuijt: W.v. Lierop & Zn., Bennebroek., 117
  - G.W. Ledderhof: G.v.d. Marel, Wassenaar., 118
  - J.A.H. Martius: H. Uitendaal, Hillegom., 119
  - W.v.d. Schoot: Fa. P. Thijssen, Bennebroek., 120
  - H.C. Segers: Fa. Gebr. Segers, Lisse., 121
  - D.J. Veldhuyzen van Zanten: Fa. M. Veldhuyzen van Zanten, Lisse., 122
  - J.H. Veldhuyzen van Zanten: Fa. Groeneveld & Lindhout, Noordwijk., 123
  - P. Vink: Fa. Wed. P. Vink Vzn., Noordwijk., 124
  - K.J.v.d. Voorn: N.V. Ver. Bloemb. Cult., Noordwijk., 125
  - H. Weijers: N.V. Q.v.d. Berg, Heemstede., 126
  - G. v. Werkhoven: N.V. Gebr. Zonneveld & Philippo., 127
  - H. Zwetsloot: Fa. Belle & Teeuwen, Lisse, 128
- Praktijkverslagen 1954., 129-173
  - J. Bouwmeester: Warnaar & Co. N.V., Noordwijkerhout, 129
  - P. Damen: Fa. P.J. Damen & Zn., Hillegom., 130
  - J. v. Duyvenbode: N.V. Ver. Bloemb. Cult., Noordwijk., 131
  - J.S. Dijt: H.C. Dijt, Texel., 132
  - A. Frijlink: A. Frijlink & Zn., Sassenheim., 133
  - H. Hazenberg: Fa. J. Braam, Heemstede., 134
  - A. v. Kampen: N.V. Bartman & Koning, Sassenheim., 135
  - P. v.d. Kolk: Fa. Goemans & Prins, Hillegom., 136
  - P. Kool: Fa. Gebr. v.d. Zaal, Lisse., 137
  - D. Koopmans: M. Veldhuyzen van Zanten, Lisse, 138
  - P.D. Kuiper: Fa. V. Zonneveld & Co., Sassenheim., 139
  - W. Kuyt: P. Nijssen & Zn., Santpoort., 140
  - G.W. Ledderhof: N.V. D. Hoogewoning & Zn. Wassenaar., 141
  - H. Martius: Uitendaal, Hillegom., 142
  - H.C. Segers: Fa. Gebr. Segers, Lisse, 143
  - D. Veldhuyzen v. Zanten: N.V. Veldhuyzen v. Zanten, Lisse., 144
  - J. Veldhuyzen v. Zanten: N.V. Gebr. van Zanten, Hillegom., 145
  - K. v.d. Voorn: N.V. de Graaff & Zn., Lisse., 146
  - H. Weyers: N.V. Q. v.d. Berg & Zn., Heemstede., 147
  - G. v. Werkhoven: N.V. Gebr. Zonneveld & Philippo, Sassenheim., 148
  - H.A. Zwetsloot: Fa. L. v. Grieken & Zn., Lisse., 149
  - L. v.d. Berg: Fa. J.F.v.d. Berg & Zn., A. Paulowna, 150
  - J. Biemond: N.V. Warnaar & Co., Sassenheim., 151
  - A. Boter: N.V. Warnaar & Co., Sassenheim., 152
  - M. Buschman: Fa. Goemans-Prins, Hillegom., 153
  - P. van Dijk: P. van Dijk Wzn., Lisse., 154
  - H. Floris: N.V. Onderwater & Co. Lisse., 155
  - N. van Hage: C.J. Zonneveld N.V., Voorhout., 156
  - B. Janssen: van 't Hof en Blokker N.V. Limmen, 157
  - R. Janssen: C.v.d. Marel, Wassenaar., 158
  - E. Passchier: Gebr. J & C Passchier & Zn, Noordwijk, 159
  - J. Pet: Fa. J. Nijssen, Santpoort., 160
  - J. Philippo: Gebr. v. Zonneveld en Philippo N.V., 161
  - J. Plug: N.V. R. Veldhuyzen v. Zanten, Lisse., 162
  - P.C. Rooyakkers: Fa. L. Onderwater & Zn., Lisse., 163
  - T. van Roode: Gebr. Driehuizen N.V. Lisse., 164
  - G. Rotteveel: Fa. Gebr. Rotteveel, Sassenheim., 165
  - R.G. Slikkerveer: Res & Co N.V., Sassenheim., 166
  - J. Sybesma: P.v. Leeuwen, Lisse., 167
  - J. Tervoort: Gebr. Pirovano, Beverwijk., 168
  - J. Vendel: A.J. Vendel, Beverwijk., 169
  - N. Verkley: N.V. H. Verdegaal & Zn. Sassenheim., 170
  - P. Vink: Fa. Wed. P. Vink Vzn., 171
  - K. Vroegop: N.V. M. Kruyff & Co. Hillegom., 172
  - W. Wassenaar: C. Wassenaar, Noordwijk., 173
- Praktijkverslagen 1955, 174-221
  - L.v.d. Berg: Fa. J.F.v.d. Berg & Zn., A. Paulowna, 174
  - J. Biemond: N.V. Warnaar & Co. Sassenheim., 175
  - A. Boter: N.V. Warnaar & Co. Sassenheim., 176
  - M. Buschman: Fa. Goemans-Prins, Hillegom., 177
  - P. van Dijk: P.W. van Dijk, Lisse., 178
  - H. Floris: N.V. J. Onderwater & Co. Lisse., 179
  - N. van Hage: Fa. Zonneveld & Zn, Sassenheim., 180
  - E. Jansen: N.V. van 't Hof en Blokker, Limmen., 181
  - R. Jansen: Fa. Goemans-Prins, Hillegom., 182
  - H. Martius: Gemeente Kweektuin, Haarlem., 183
  - K. Passchier: Fa. Gebr. P&C Passchier, Noordwijk., 184
  - J. Pet: N.V. P. Nijssen & Zn. Santpoort., 185
  - J. Plug: P. Veldhuizen van Zanten, Lisse., 186
  - P. Rooyakkers: Fa. L. Berbee, Lisse., 187
  - T. van Roode: C. Jonkheer & Zn en N.V. Heemskerk & Zn., Hillegom., 188
  - G. Rotteveel: Fa. Gebr. Rotteveel, Sassenheim., 189
  - R. Slikkerveer: Res & Co., Sassenheim., 190
  - J. Sybesma: Fa. Z.v.d. Burg, Lisse., 191
  - J. Tervoort: Gebr. Pirovano, Beverwijk., 192
  - J. Vendel: A.J. Vendel, Beverwijk., 193
  - N. Verkley: H. Verdegaal & Zn. N.V., Sassenheim, 194
  - W. Wassenaar: C. Wassenaar, Noordwijk., 195
  - A. van Aalst: N. Veldhuyzen van Zanten & Zn., 196
  - J. Alkemade: N.V. van Bragt & Sons, Beverwijk., 197
  - J. de Haas: G.A. van Rijn, Noordwijk., 198
  - H. Heyl: Fa. H. Verdegaal & Zn., Hillegom., 199
  - P. Lagendijk: Fa. J.A. Hoogstraten, Wassenaar., 200
  - H. Nieuwenhuis: H. Nieuwenhuis, Hillegom., 201
  - D. Rooza: Fa. Belle & Teeuwen, Lisse., 202
  - P. van Ruiten: Fa. Gebr. Segers, Lisse., 203
  - K. Schoneveld: Tegelaar & Zn. N.V., Lisse., 204
  - H. Sistermans: Fa. P.A. de Groot, Noordwijk., 205
  - P. Bloemendaal: N.V. Frylink & Zn., Sassenheim., 206
  - D. Buschman: N.V. Gebr. Driehuizen, Lisse., 207
  - J.F. Heemskerk: J. Heemskerk, Noordwijkerhout., 208
  - J. Hordijk: Fa. Gebr. J&C Passchier & Zn., 209
  - A.J. Lindhout: Fa. Groeneveld en Lindhout, Noorwijk., 210
  - K. Passchier: Fa. Gebr. J&C Passchier & Zn., 211
  - J. van Rijn: A. van Rijn, Katwijk., 212
  - T. Rutgrink: Fa. Gebr. Rutgrink, Voorhout., 213
  - W. Topper: P.H. Beelen, Lisse., 214
  - A. Vink: Fa. Gebr. Vink & Zn., Noordwijk., 215
  - A de Vries: Van 't Hof en Blokker N.V. Limmen., 216
  - G. v.d. Waard: A.J.v.d. Waard, Voorschoten., 217
  - P. van Zijl: Fa. Gebr. Lefeber, Lisse., 218
  - L.H. Blom: Fa. C.G. van Tubergen N.V. Overveen., 219
  - H.M.I. Klapmuts: Van 't Hof en Blokker N.V. Limmen., 220
  - J. Stenacker: Van 't Hof en Blokker N.V. Limmen., 221
- Praktijkverslagen 1956., 222-259
  - J. Alkemade: N.V. A.v. Bragt & Sons, Beverwijk., 222
  - P. Bloemendaal: N.V. Frylink & Zn., Sassenheim., 223
  - D. Buschman: N.V. Gebr. Driehuizen, Lisse., 224
  - J. Heemskerk: J. Heemskerk, Noordwijkerhout., 225
  - J. Hordijk: Fa. Groeneveld & Lindhout, Noordwijk., 226
  - P. Lagendijk: Fa. Nell & Zn., Wassenaar., 227
  - A.J. Lindhout: Fa. Groeneveld & Lindhout, Noordwijk., 228
  - H. Nieuwenhuis: Fa. Rijnveld & Zn N.V. Hillegom., 229
  - J. van Rijn: A. van Rijn, Katwijk, 230
  - D. Rooza: Fa. Rooza en Wilbrink, Sassenheim., 231
  - P. van Ruiten: Fa. Gebr. Segers, Lisse., 232
  - T. Rutgrink: Fa. Gebr. Rutgrink, Voorhout., 233
  - C. Schoneveld: Fa. K. Nieuwenhuis, Sassenheim., 234
  - H. Sistermans: Fa. P.J. de Groot, Noordwijk., 235
  - A. Vink: Fa. Gebr. Vink, Noordwijk., 236
  - A.A. de Vries: Van 't Hof en Blokker N.V. Limmen., 237
  - G.v.d. Waard: A.J.v.d. Waard, Voorschoten., 238
  - P. van Zijl: Fa. Gebr. Lefeber, Lisse., 239
  - A. van Aalst: M. Veldhuizen van Zanten, Lisse., 240
  - C. Alkemade: Fa. de Ruiter & Sons, Noordwijk., 241
  - J. Alkemade: C.P. Alkemade, Noordwijk., 242
  - N. Assendelft: G.H. Hermans N.V. Hillegom., 243
  - J. Duijndam: C.A. Duijndam, Noordwijk., 244
  - H. Klapmuts: Van 't Hof en Blokker N.V. Limmen., 245
  - C. van Leeuwen: Gebr. Zonneveld & Philippo N.V., 246
  - S. Schouten: P. Schouten, Akersloot., 247
  - J. Stenacker: Van 't Hof en Blokker N.V. Limmen., 248
  - A. Verkley: Th. Verkley, Sassenheim., 249
  - C. Benschop: Warnaar & Co. N.V. Sassenheim., 250
  - A. Buschoff-Tulleken: Gebr. Pennings, Noordwijkerhout., 251
  - L. Blom: G.G. Kol, Overveen., 252
  - Gé Dannijs: Dannijs & Co., Hillegom., 253
  - H. Geerlings: Fa. H. Geerlings Gzn. Noordwijkerhout., 254
  - K. Hogervorst: N.H. Hogervorst, Noordwijkerhout., 255
  - L. van Reisen: L.M. van Reisen, Voorhout., 256
  - T. van Tol: C. Jonkheer & Zn, Hillegom., 257
  - L. Willemse: J.F. Willemse, Noordwijkerhout., 258
  - H. Warmerdam: Fa. F. Roozen, Vogelzang., 259
- Praktijkverslagen 1957., 260-288
  - A. van Aalst: Gebr. Segers, Lisse., 260
  - C. Alkemade: Fa. de Ruiter & Sons, Noordwijk., 261
  - J. Alkemade: C.P. Alkemade, Noordwijk., 262
  - N. Assendelft: N.V. G. Hermano, Hillegom., 263
  - C. Benschop: Warnaar & Co. N.V. Sassenheim., 264
  - G. Dannijs: Dannijs & Co, Sassenheim., 265
  - H. Heyl: H.J. Eggers, Delmenhorst, (Dld), 266
  - K. Hogervorst: N.V. Hogervorst, Noordwijkerhout., 267
  - C. van Leeuwen: N.V. Gebr. v. Zonneveld & Philippo., 268
  - L. van Reisen: L.M. van Reisen, Voorhout., 269
  - C. Th. van Rijn: Th.F. van Rijn, Lisse., 270
  - S. P. Schouten: H. de Graaff & Zn. N.V. Lisse., 271
  - T. van Tol: N.V. G. Hermans, Hillegom., 272
  - G. Beelen: M. Beelen, Lisse, 273
  - J. v.d. Berg: C.J.v.d.Berg, Noordwijkerhout., 274
  - W. Doornbosch: Gebr. Verdegaal, Sassenheim., 275
  - P. Duyn: Fa. Duyn-Groot & Co. Lutjebroek., 276
  - A. Geerlings: Fa. H. Geerlings Gzn. Noordwijkerhout, 277
  - Ch. Gori: N.V. H. de Graaff & Zn. Lisse., 278
  - H.B. Kapteyn: B.D. Kapteyn & Zn. Sassenheim., 279
  - B. v.d. Meer: N.V. van Meeuwen & Co. Heemstede., 280
  - A.C. Sentel: Fa. K. Nieuwenhuis & Zn. Sasesenheim, 281
  - J.v.d. Steenhoven: N.V. M. Veldhuizen van Zanten & Zn., 282
  - H.P. ter Steege: P. ter Steege, Texel., 283
  - F. v.d. Ven: M. van Waveren & Zn. Hillegom., 284
  - G.P. Vennik: N.V. van 't Hof en Blokker N.V., 285
  - J.A. Verdegaal: C.J. Zonneveld & Zn. Sassenheim., 286
  - J. Vink: Gebr. Fasse N.V., Noordwijk., 287
  - H. Warmerdam: Fa. F. Roozen Lzn. Vogelzang., 288
- Praktijkverslagen 1958, 289-311
  - C.G.M. Beelen: M. Beelen, Lisse., 289
  - J.J. v.d. Berg: C.J. v.d. Berg, Noordwijkerhout., 290
  - W. Doornbosch: J.L. Nijssen & Zn. Voorhout., 291
  - P.J.M. Duyn: Fa. Duyn-Groot & Co. Lutjebroek., 292
  - A.J.C. Geerlings: Fa. H. Geerlings Gzn. Noordwijkerh., 293
  - H. Juffermans: N.V. van Tubergen, Haarlem., 294
  - B.M. v.d. Meer: N.V. van Tubergen, Haarlem., 295
  - A. Sentel: Fa. Hendriksen, Zoeterwoude., 296
  - J. v.d. Steenhoven: Th.G. van Haaster, De Zilk., 297
  - H.P. ter Steege: N.V. F. Rijnveld & Zn. Hillegom., 298
  - G.P. Vennik: N.V. van 't Hof en Blokker N.V., 299
  - J.A. Verdegaal: Fa. Duyn-Groot & Co. Lutjebroek., 300
  - J.J.P. Vink: De Ruyter & Son N.V. Noordwijk., 301
  - R.F. van Vliet: N.V. Hermans en N.V. Kruyff & Co., 302
  - T.G. Vos: A. Frylink & Zn. Sassenheim., 303
  - J.J.M. Vrolijk: R.Th. Vrolijk, Noordwijkerhout., 304
  - H. Warmerdam: Fa. F. Roozen Lzn. Vogelzang., 305
  - A. Alkemade: (Heeft de school verlaten.), 306
  - R.A. de Groot: Verenigde Culturen, Noordwijk., 307
  - B.v.d. Kolk: H.v.d.Kolk, Heemskerk., 308
  - P. Nijssen: Fa. P. Nijssen & Zn, 309
  - H. Vink: Fa. Gebr. Pennings, Noordwijkerhout., 310
  - J. Vrolijk: R.Th. Vrolijk, Noordwijkerhout., 311
- Praktijkverslagen 1959., 312-328
  - E.J.M. Damen: H. Damen, Voorhout., 312
  - R.A. de Groot: J.P. Barnhoorn, Noordwijk., 313
  - B. v.d. Kolk: H. v.d. Kolk, Heemskerk., 314
  - P. Nijssen: P. Nijssen, Santpoort., 315
  - K. Vrolijk: R. Vrolijk, Noordwijkerhout., 316
  - F. Agter: Rijnveld N.V. Hillegom., 317
  - J.A. Barnhoorn: Gebr. van Eden, Noordwijkerhout., 318
  - J. Kooiman: J. Kooiman Kzn. Enkhuizen., 319
  - A. van Leeuwen: C.J. Overdevest, Leiderdorp., 320
  - J. Vink: A. Paauw, Corso en Mozaïken., 321
  - P. Bal: Gebr. J&C Passchier, Noordwijk., 322
  - J. Edelaar.: Edelaar, Wassenaar., 323
  - J. Geerlings: G. Geerlings & Sons, Noordwijkerhout, 324
  - C.J. van der M: Gebr. Faase N.V. Noordwijk, 325
  - A. Olderiks: B.D. Kapteyn & Zn. Sassenheim., 326
  - W. Passchier: Gebr. Passchier, Noordwijk., 327
  - J. Zonneveld: J.P. Zonneveld, Heemskerk., 328
- Praktijkverslagen 1960., 329-342
  - F.H. Agter: E. Nieuwenhuis N.V., Lisse., 329
  - J.A. Barnhoorn: Fa. Gebr. v. Eden, Noordwijkerhout., 330
  - P.B. Koelwijn: Kwekerij "Zanderij", Katwijk., 331
  - J.C. Kooiman: J. Kooiman Kzn. Enkhuizen., 332
  - A. van Leeuwen: C.J. Overdevest, Leiderdorp., 333
  - A.L.M. Willemse: J.F. Willemse, Noordwijkerhout., 334
  - P.C. Bal: "Floriade", Voorhout., 335
  - J. Edelaar: "Floriade", Voorhout., 336
  - J. van Egmond: Belle & Teeuwen, Lisse., 337
  - J. Geerlings: "Floriade", Voorhout., 338
  - A. Olderiks: J.P. Barnhoorn, Noordwijk., 339
  - J. Zonneveld: Fa. F.J. Res., 340
  - J.A. Nell: S.A. Taylot & Sons Ltd, Engeland., 341
  - J. Vink: Fa. Wed. P. Vink Vzn. Noordwijk., 342
- Praktijkverslagen 1954; 1957; 1958 en 1965., 343-364
  - J. de Haas: Fa. G.A. van Rijn, Noordwijk., 343
  - R.F. van Vliet: Gebr. Driehuizen, Lisse., 344
  - D.M. Krijnse-Locker: Fa. P. de Jager & Zn. Heiloo., 345
  - T.G. Vos: Fa. A. Frylink & Zn. Sassenheim., 346
  - J. Vrolijk: R.Th. Vrolijk, Noordwijkerhout., 347
  - D.M. Krijnse-Locker: Fa. P. de Jager & Zn. Heiloo., 348
  - W.H.J. Topper: Fa. Prins & Topper, Wassenaar., 349
  - K. Leyten: Leyten, Lisse., 350
  - P. Verdegaal: ?, 351
  - J.P. Roozen: Fa. M. Thoolen, Overveen., 352
  - M. Balkenende: Lab. Voor Bloembollen Onderz. Lisse., 353
  - C. Alkemade: Fa. Alkemade & Co. Noordwijk., 354
  - M. Hoek: Groeneveld & Lindhout, Noordwijk., 355
  - K. Groenendijk: T. Groennendijk, Haarlem., 356
  - W. Trap: ?, 357
  - W. Wesseling: Wesseling, Lisse, 358
  - J. Hoogeveen: J.G. Hoogeveen, Noordwijk., 359
  - K. v.d. Zalm: Gebr. Eeden, Noordwijkerhout., 360
  - R. v.d. Zwet: (verslag over trilmachine), 361
  - R. Kleverbaan: (verslag over aftelmachine), 362
  - W.H. de Mooy: (verslag over Hyperfiltratie), 363
  - A. van Duyn: ?, 364
- Praktijkverslagen 1973., 365-370
  - H. Lommerse: H. Güttlich, Gärtnerei te Russelsheim (Dld), 365
  - R. de Bie: J. Vijn, Wieringenmeer., 366
  - R. van Reisen: G. Hendrikssons, Zweden., 367
  - A. v.d. Holst: Fa. F. Roozen, Vogelzang., 368
  - T. van Aanholt: M.J. de Groot, Lisse., 369
  - P. v.d. Kolk: Fam. Bodsworth, Lawford. (Engeland), 370
- Praktijkverslagen 1976-1978., 371-403
  - J. Fontijn: De Vroomen Export B.V., 371
  - P. Melman: Exp. bedrijf E. Nieuwenhuis, Lisse, 372
  - J. De Vroomen: Fa. Onderwater & Co., 373
  - T.P. van Nieuwkerk: T. Nieuwkerk B.V., 374
  - D. Flinterman: N.V. Zurel & Co. Aalsmeer., 375
  - H. Freke: C. van Duyn B.V., 376
  - K. Vooys: S. Zwaan, Katwijk a/d Rijn., 377
  - T. van Aanholt & P. Verbeek: Boot Export B.V., Voorhout., 378
  - J. Fontijn: Fa. van Zanten, Hillegom., 379
  - P. den Toorn: Gebr. van Zanten B.V. Hillegom., 380
  - M. v.d. Linden: W.R.v.d. Schoot B.V. Hillegom., 381
  - L. Bakker: J. van Reisen, Voorhout., 382
  - Sam Star: C.J. Zonneveld & Zn. B.V. Voorhout., 383
  - J. Batteram: C.J. Zonneveld & Zn. B.V. Voorhout., 384
  - G. den Hollander: C.J. Zonneveld & Zn. B.V. Voorhout., 385
  - B. Paauw: Paridon en Philippo B.V. Noordwijk., 386
  - D. Edelenbos: Paridon en Philippo B.V. Noordwijk., 387
  - R. ten Have: A.A. Thoolen B.V. Overveen., 388
  - R. v.d. Tang: Gebr. D&K Mantel B.V. Andijk., 389
  - N. Coenen: Gebr. van Zanten, Hillegom., 390
  - W. Pennings: J.L. Veldhuyzen en van Zanten B.V., 391
  - F. v.d. Erf: Gebr. van Zanten, Hillegom., 392
  - J. Maliepaard: G. v.d. Veld., 393
  - P. den Hollander: G. v.d. Veld., 394
  - H. Burgemeester: J. van Reisen B.V. Voorhout., 395
  - J. Ruigrok (werkstuk): betreffende het boek "De herberg met het hoekijzer", 396
  - S. v.d. Geer (werkstuk): betreffende het boek "Het Gevaar"., 397
  - P. Kuyper/ M. Snoek/ J. Kaune H. Meeuwissen en R. Loesberg schrijvers over het boek: Tuinbouw weer in het verzet tegen gasprijsverhoging", 398
  - M. Went: Fa. L.A. Erins & Zn., 399
  - A. van Saase: Fa. C.J. Ruigrok & Zn. De Zilk., 400
  - B. v.d. Vijver: Fa. C.J. Ruigrok & Zn. De Zilk., 401
  - I. Dobbe: Fa. C.J. Ruigrok & Zn. De Zilk., 402
  - A en P. van Haaster: Fa. C.J. Ruigrok & Zn. De Zilk., 403
- Praktijkverslagen, 1979; 1980 en 1981., 404-511, 564-565
  - H. Faber: Plantenziektenkundige Dienst Aalsmeer., 404
  - R. Beurse: Gebr. Pennings, Noordwijkerhout., 405
  - R. Pennings: Gebr. Pennings, Noordwijkerhout., 406